【裁判字號】    98,交聲,3496
【裁判日期】    981016
【裁判案由】    交管條例聲異
【裁判全文】
臺灣板橋地方法院交通事件裁定        98年度交聲字第3496號
原處分機關  交通部公路總局臺北區監理所
異  議  人
即受處分人  甲○○
上列受處分人因違反道路交通管理處罰條例案件，對於交通部公
路總局臺北區監理所於民國98年8 月28日所為之北監自裁字裁40
-C00000000號處分（原舉發案號：北縣警交大字第C00000000 號
）聲明異議，本院裁定如下：
    主  文
異議駁回。
    理  由
一、原處分意旨略以：異議人即受處分人甲○○於民國98年6 月
    28日上午11時40分許，將其所有之車號7487-EX 號自用小客
    車停放於臺北縣泰山鄉（裁決書誤載為新莊市○○○路上劃
    設禁止臨時停車紅線標線之路段，經臺北縣政府警察局新莊
    分局執勤員警拍照採證，並逕行製單舉發，乃依道路交通管
    理處罰條例第56條第1 項第1 款規定裁處罰鍰新臺幣（下同
    ）900 元等語。
二、異議意旨則以：依照道路交通標誌標線號誌設置規則第169
    條第4 項之規定，紅色禁止臨時停車標線之禁止時間，原則
    上為全日，惟公路、市區道路之主管機關或警察機關，得以
    標誌及附牌標示縮短。本件異議人停車路段之圓形禁制標誌
    ，除於面對同榮國小左方設置1 只外（下稱第1 只標誌），
    於面對同榮國小右方亦設有2 只（下稱第2 、3 只標誌）。
    依第2 、3 只標誌所載內容及箭頭方向，明確指示僅限該黃
    線路段得於禁停時間以外停車，惟第1 只圓形禁制標誌上僅
    載有「星期一至星期五上午7 時至下午6 時禁止停車→」之
    內容，並無於上開時段以外，僅限黃色禁止停車線得為停車
    ，紅色禁止臨時停車線不得停車之區別，復無搭配另只圓形
    禁制標誌，而與該路段後方之第2 、3 只標誌（即禁停時間
    相同之→及←圖示），形成僅限黃線區域得於禁停時段以外
    停車之情形，是自第1 只標誌設立處至異議人停放車輛之區
    域，不論係黃線或紅線區域，於上開禁止停車時段以外之期
    間，應均得停放車輛。本件異議人依該標誌之指示，在非禁
    止停車時段停放車輛，自屬合法。原處分機關未予詳查，僅
    以異議人停車之處繪有紅線，逕為舉發及拖吊，實屬違誤，
    為此聲明異議，請求撤銷原處分云云。
三、按禁止停車線，用以指示禁止停車路段，本標線為黃實線，
    禁止時間為每日上午7 時至晚間8 時，如有延長或縮短之必
    要時，應以標誌及附牌標示之。禁止臨時停車線，用以指示
    禁止臨時停車路段，本標線為紅色實線，禁止時間為全日24
    小時，如有縮短之必要時，應以標誌及附牌標示之。道路交
    通標誌標線號誌設置規則第168 條第1 項、第2 項、第4 項
    、第169 條第1 項、第2 項、第4 項分別定有明文。次按禁
    止臨時停車處所，不得停車；汽車駕駛人在禁止臨時停車處
    所停車者，處600 元以上1200元以下罰鍰，道路交通安全規
    則第112 條第1 項第1 款、道路交通管理處罰條例第56條第
    1 項第1 款復有明文規定。又橋樑、隧道、圓環、障礙物對
    面、鐵路平交道、人行道、行人穿越道、快車道等處，均不
    得臨時停車，道路交通安全規則第111 條第1 項第1 款亦有
    明文。另依道路交通管理處罰條例第56條第1 項第3 款之規
    定，機場、車站、碼頭、學校、娛樂、展覽、競技、市場、
    或其他公共場所出、入口或消防栓之前，均不得停車。
四、經查：
(一)、異議人於98年6 月28日（週日）上午11時40分許，將其所有
    之車號7487-EX 號自用小客車，停放在臺北縣泰山鄉○○路
    33號（同榮國小）前劃設禁止臨時停車紅色標線處所之事實
    ，為異議人於聲明異議狀內所自承，並有臺北縣政府警察局
    舉發違反道路交通管理事件通知單、臺北縣政府警察局新莊
    分局98年7 月6 日北縣警新交字第09800332241 號函影本各
    1 份及違規採證照片3 幀附卷可稽，堪認異議人確有在禁止
    臨時停車處所停車之違規事實至明。
(二)、復依前述違規採證照片及卷附現場照片可知，同榮國小校門
    口正前方之路段設有紅綠燈，並劃設行人穿越道，面對同榮
    國小門口之左方區域設立1 圓形縮短禁停時間之標誌（即前
    述第1 只標誌），其上載有「星期一至五7 時至18時禁止停
    車（方向）→」之內容，而行人穿越道及學校出入口既均係
    不得停車之處所，且無得以標誌或附牌標示縮短禁止停車時
    間之例外情形，則上揭第1 只標誌所指示縮短禁止停車期間
    之區域，當僅限於該第1 只標誌右方至同榮國小門口止之黃
    色標線區域。本件異議人停放上開車輛之處所既係面對同榮
    國小校門口右方之紅色實線區域，自非該第1 只標誌所涵蓋
    之範圍。再面對同榮國小門口右側、異議人所停放車輛紅色
    標線區域之右方，雖另設有第2 只、第3 只縮短禁止停車時
    間之圓形標誌，然觀之該第2 只、第3 只標誌之指示方向「
    →」、「←」可知，上開第2 、3 只標誌所指示之範圍，亦
    僅限於該2 只標誌之間之黃色實線區域，不及於異議人停放
    車輛之紅色標線區域。至異議人固指稱上開第1 只標誌並未
    如第2 、3 只標誌，搭配另只指示方向為「←」之標誌，以
    明確區隔其指示之區域，且該第1 只標誌之指示內容並未區
    分黃線或紅線，則其於上開第1 只標誌禁止停車期間以外之
    時間，自得停放於上開紅線區域等語。惟如前所述，本件異
    議人停車之紅線區域與上開第1 只標誌中間，既隔有同榮國
    小之校門出入口及行人穿越道等不得停車之區域，且校門出
    入口及行人穿越道亦非得以標誌或附牌縮短禁止停車時間之
    處所，則第1 只標誌之指示範圍，自應限於第1 只標誌右側
    起至同榮國小門口止之黃色標線區域，無從憑空跨越同榮國
    小校門出入口及行人穿越道，擴及於異議人停車之紅色標線
    路段，至為顯然。否則僅因未搭設指示方向相反之另只標誌
    ，即認上開第1 只縮短禁停時間標誌指示之範圍漫無止盡，
    自非合理。本件異議人所辯上詞，應不足採。
五、綜上，本件事證明確，異議人上開在禁止臨時停車處所停車
    之違規事實，堪以認定。從而，原處分機關據以援引前揭規
    定，裁處異議人罰鍰900 元，於法並無違誤。本件異議為無
    理由，應予駁回。
據上論斷，應依道路交通案件處理辦法第19條，裁定如主文。
中    華    民    國    98    年    10    月    16    日
                      交通法庭  法  官  吳佳穎
以上正本證明與原本無異
如不服本裁定應於送達後5日內向本院提出抗告狀
                                書記官  黃炎煌
中    華    民    國    98    年    10    月    16    日


司法院資訊處製作；財團法人民間司法改革基金會備份。
